臺灣新竹地方法院民事裁定  
110年度消債清字第10號
聲  請  人  
即債務人    張翠莉  

代  理  人  張琇惠律師
相  對  人  
即債權人    國泰世華商業銀行股份有限公司

法定代理人  郭明鑑  


相  對  人  
即債權人    兆豐國際商業銀行股份有限公司

法定代理人  張兆順  
代  理  人  林勵之  
相  對  人  
即債權人    花旗(台灣)商業銀行股份有限公司


法定代理人  莫兆鴻  

代  理  人  陳正欽  


相  對  人  
即債權人    滙豐(台灣)商業銀行股份有限公司

法定代理人  陳志堅  


相  對  人  
即債權人    遠東國際商業銀行股份有限公司

法定代理人  周添財  


相  對  人  
即債權人    玉山商業銀行股份有限公司


法定代理人  黃男州  

代  理  人  莊凱鈞  

相  對  人  
即債權人    凱基商業銀行股份有限公司


法定代理人  魏寶生  



相  對  人  
即債權人    安泰商業銀行股份有限公司


法定代理人  丁予康  

相  對  人  
即債權人    滙誠第一資產管理股份有限公司

法定代理人  莊仲沼  


相  對  人  
即債權人    萬榮行銷股份有限公司

法定代理人  許勝發  


相  對  人  
即債權人    台新資產管理股份有限公司

法定代理人  吳統雄  
相  對  人  
即債權人    摩根聯邦資產管理股份有限公司

法定代理人  李文明  
相  對  人  
即債權人    第一金融資產管理股份有限公司

法定代理人  周朝崇  
代  理  人  鄭智敏  
相  對  人  
即債權人    新光行銷股份有限公司

法定代理人  李明新  
代  理  人  鄭穎聰  
相  對  人  
即債權人    富邦資產管理股份有限公司

法定代理人  程耀輝  


相  對  人  
即債權人    滙誠第二資產管理股份有限公司

法定代理人  莊仲沼  


相  對  人  
即債權人    台灣金聯資產管理股份有限公司


法定代理人  施俊吉  

上列當事人聲請消費者債務清理清算事件，本院裁定如下：
　　主　文
債務人張翠莉自中華民國一一○年五月五日上午十一時起開始清
算程序。
命司法事務官進行本件清算程序。
　　理　由
一、按債務人不能清償債務或有不能清償之虞者，得依消費者債
    務清理條例所定更生或清算程序，清理其債務；債務人對於
    金融機構負債務者，在聲請更生或清算前，應向最大債權金
    融機構請求協商債務清償方案，或向其住、居所地之法院或
    鄉、鎮、市、區調解委員會聲請債務清理之調解，消費者債
    務清理條例（下稱消債條例）第3條、第151條第1項分別定
    有明文。又法院開始清算程序之裁定，應載明其年、月、日
    、時，並即時發生效力；債務人之財產不敷清償清算程序之
    費用時，法院應裁定開始清算程序，並同時終止清算程序，
    復為同條例第83條第1項及第85條第1項所明定。
二、聲請意旨略以：
　　聲請人前因有不能清償債務之情事，而積欠債務總額新臺幣
    （下同）共8,198,422元，聲請人前於本院向債權人聲請債
    務前置調解，聲請人表示無能力清償債務，以致前置調解不
    成立(本院110年度司消債調字第11號)，為此，爰依消債條
    例請求裁定准許清算等語。
三、經查：
㈠、聲請人提出本件清算程序之聲請前，曾於民國（下同）110年
    2月間於本院向債權人聲請債務前置調解，惟於調解日，債
    權人均未出席開庭，聲請人亦當庭表示因無能力清償債務，
    以致前置調解未能成立，此有調解程序筆錄附於本院110年
    度司消債調字第11號調解案卷可稽（調解卷第207頁），堪
    認聲請人已依消債條例之規定聲請前置調解未能成立。是以
    ，聲請人據以聲請清算，本院自應綜合聲請人目前全部收支
    及財產狀況，評估是否已不能維持符合人性尊嚴之最基本生
    活條件，而有「不能清償或不能清償之虞」等情。
㈡、關於聲請人之財產收入及支出部分：聲請人名下除有投保1筆
    個人保單，及3筆持分土地外，別無其他財產，此有本院依
    職權調查聲請人之稅務電子閘門財產所得調件明細表、法務
    部—高額壽險資訊連結作業表在卷為證（本院卷第39、55-60
    頁），是聲請人名下應有可充清算財團分配之財產，先予敘
    明。聲請人陳稱目前參與勞動部安心即時上工計畫，每月上
    班80小時，每月實際領取12,144元，然計畫僅至110年6月底
    ，有聲請人之陳報狀附卷可佐（本院卷第65、377頁），則
    本院暫以12,144元作為計算聲請人目前償債能力之依據。又
    聲請人主張其每月必要生活支出為國民年金494元、健保費7
    49元、手機費1,429元、加油3,500元、膳食費7,200元、個
    人用品1,000元，總計：14,372元。經查，就聲請人主張手
    機費1,429元部分，聲請人固提出電信費繳款通知單為證（
    調解卷第53頁），惟聲請人已負有鉅額債務，為償還債務，
    本應必須經歷償債期間較不寬裕之經濟生活而應樽節開支，
    復以依現今智慧型手機LINE及其他通訊軟體，均有通話與發
    送訊息之功能，且國內各家電信業者均已推出低資費吃到飽
    之方案，認其每月手機費應酌減為400元始為妥適，逾此部
    分應予剔除。又聲請人每月上班80小時，實際領取12,144元
    ，卻需支出加油3,500元，尚屬過高，至於聲請人主張其餘
    之每月必要支出，雖未提出全部憑證以資證明，然尚與一般
    生活水準所應支出之金額相當，若以本件聲請人主張每月生
    活必要支出即為國民年金494元、健保費749元、手機費400
    元、加油3,500元、膳食費7,200元、個人用品1,000元，總
    計13,343元（計算式：494＋749＋400＋3,500＋7,200＋1,000＝13
    ,343元），衡酌上情應以臺灣省110年每月最低生活費13,28
    8元為合理。
㈢、綜上，聲請人主張其無法清償債務等語，由聲請人每月薪資
    至多12,144元，扣除每月必要生活支出13,288元觀之，聲請
    人業已入不敷出，而無多餘金額可供還款，更遑論依聲請人
    聲請狀記載其現積欠之債務8,198,422元，其利息部分仍持
    續增加中，聲請人顯有不能清償債務之情事存在。本件復查
    無聲請人有消債條例第6條第3項、第8條或第82條第2項所定
    駁回清算聲請之事由存在，則聲請人聲請清算，即屬於法有
    據。
㈣、再據本院依職權調查聲請人名下財產所示，其名下有現存保
    單1筆及3筆持分土地，是聲請人名下尚有可充清算財團分配
    之財產，尚難謂全無清算之價值，堪認有清算程序之實益，
    自應依首揭規定開始清算程序，並命司法事務官進行本件清
    算程序。
四、爰裁定如主文。
中　　華　　民　　國　　110 　年　　5 　　月　　5 　　日
　　　　　　　　　民事第二庭    法　官　林麗玉
以上正本係照原本作成。
本件不得抗告。
中　　華　　民　　國　　110 　年　　5 　　月　　5 　　日
　　　　　　　　　　　　　　　　書記官　郭春慧